【裁判字號】    99,易,1518
【裁判日期】    990714
【裁判案由】    傷害等
【裁判全文】
臺灣臺中地方法院刑事判決              99年度易字第1518號
公  訴  人  臺灣臺中地方法院檢察署檢察官
被      告  甲○○
被      告  乙○○
上列被告等因傷害等案件，經檢察官提起公訴（99年度偵字第
7575號），本院判決如下：
    主  文
甲○○犯恐嚇危害安全罪，處拘役貳拾日，如易科罰金，以新臺
幣壹仟元折算壹日。
乙○○犯傷害罪，處拘役參拾日，如易科罰金，以新臺幣壹仟元
折算壹日。
    犯罪事實及理由
一、犯罪事實：乙○○與甲○○為父子，於民國99年2月21日15
    時50分許，甲○○駕駛車牌號碼2523-HS號小客車，載乙○○返家，行經臺中縣神岡鄉國道1號中山高速公路豐原交流
    道北向入口匝道附近，因丙○○所駕駛車牌號碼A5-969 號
    營業大客車，違規停車，妨害交通，乙○○竟基於傷害之故
    意，徒手毆打丙○○，致丙○○受有左側顳部紅腫挫傷等傷
    害。甲○○基於恐嚇之犯意，對丙○○恫嚇稱：「我是角頭
    老大，沒有道歉的話，要叫人打玻璃和遊覽車。」等語，致
    丙○○心生畏懼，而危害於安全。
二、本件認定犯罪事實所憑之證據及理由：被告二人於本院審理
    中固坦承與丙○○因停車糾紛，發生爭執等情不諱，惟矢口
    否認有何傷害、恐嚇之犯行，被告甲○○辯稱：伊沒有恐嚇
    他們，伊當時心理確實很著急，也有到他的車上去，要求他
    要針對車輛擋到路的部分道歉，他的態度也沒有因為擋到去
    路而道歉，伊沒有跟他講伊是地方角頭，沒有說要打他，事
    情都有前因後果，不是發生事情都是被告的錯，事後在地檢
    署那邊，伊也有針對這件事情跟他道歉云云，被告乙○○則
    辯稱：伊在那個地方住了55年，那條路是我們唯一可以出入
    的地方，那天證人的車子是擋到高速公路交流道的出入口，
    證人是野雞車不是寶島的，他那天擋到伊的去路，伊母親剛
    好心臟病發要去拿藥，伊是獨子，按喇叭按了二、三聲他都
    不理，伊下車跟他理論，他也不理，他叫跟車小姐下來一直
    跟伊道歉，伊是手不小心揮到他的臉，不是故意要打他，如
    果故意要打他，一拳就可以打到他的臉云云。經查：本院於
    審理時分別訊問證人丙○○、丁○○，經證人丙○○證述略
    以：（檢察官問：99年2月21日有無遭乙○○毆打？情形如
    何？）當時那天剛好過年春假期間，我開遊覽車到豐原交流
    道口要去載收假的官兵，我在收兵的缺口有一條路是供車輛
    出入的地方，那天我的朋友丁○○幫我收票，發現我的車子
    擋到一部小轎車，我馬上把車子移後，結果他們很生氣把車
    子開到我的車子前面，說我擋到他們的路，乙○○先搖下車
    窗指著我叫我一定要跟他們道歉，他說他也是開大車子，不
    是只有我在開，一定要跟他們道歉，一定要下車，當時我車
    上都是阿兵哥，我在車上跟他說道歉，可能他們沒有聽到，
    我就叫小姐去跟他們講道歉，那時他們二個人就下車了，我
    打開車窗要跟他說道歉，乙○○已經一拳打到我的左腦，甲○○就到我的車上以台語說「你收兵不是很厲害，我是地方
    的角頭老大，你不認識我，你如果沒有跟我道歉的話，我就
    叫人家打你的車子、玻璃」。（檢察官問：你聽了之後會不
    會感到害怕？）我會感到害怕，因為他們說會記我車牌，如
    果我再開就會叫人打我。（檢察官問：你們爭執時間大概多
    久？）大概15分鐘，是我報警的，警察還沒有來之前他們就
    走了。（檢察官問：是否以手機0000000000報警？）是。而
    證人丁○○則證述略以：（檢察官問：99年2月21日是否有
    搭乘丙○○駕駛之遊覽車？）那天是農曆的1月8日，但是我
    不確定國曆的日期。（檢察官問：該車在下午的時候有無在
    豐原交流道匝道附近停車？）有。（檢察官問：當時你該車
    的何位置？）司機旁邊的那個位置。（檢察官問：當時你有
    無看到在庭的二位被告？）有，他們在他們的小車，他們從
    小車下來我有看到。（檢察官問：在庭被告乙○○有無靠近
    車子？）我有看到他來遊覽車駕駛座的旁邊，他好像用手打
    司機。（檢察官問：打了幾下？）我沒有注意。（檢察官問
    ：打到司機的何部位？）打頭部。（檢察官問：在庭被告甲○○有無靠近遊覽車？）他有上來遊覽車。（檢察官問：他
    上來遊覽車做何事？）他有跟司機對話，只是我沒有記那麼
    清楚他們對話內容。（檢察官問：甲○○有無對丙○○說「
    我是角頭老大，沒有道歉的話要叫人打玻璃和遊覽車」？）
    我有聽到要打玻璃和遊覽車，其餘不是聽那麼清楚，只是他
    們說話的聲音很大。（檢察官問：甲○○上來遊覽車的態度
    如何？）他有上來遊覽車說話很大聲，他有叫司機要跟他們
    道歉，有聽到玻璃要敲破這些話。（檢察官問：甲○○上來
    遊覽車的時間多久？）我沒有記那麼清楚。（檢察官問：何
    人報警？）司機有報警。（檢察官問：丙○○是當場報警嗎
    ？）是。（法官問：你剛才所說的司機是何人？）丙○○小
    姐。（法官問：99年2月21日為何會到豐原交流道？）當天
    丙○○是從台北載阿兵哥回南部，到豐原交流道匝道路口載
    阿兵哥。（法官問：為何會跟被告二人發生衝突？）我聽被
    告講說車子停這樣使他們的車子不方便通行，就說要道歉，
    當時阿兵哥要上車，馬上上車就要行駛，所以車子停在車輛
    要上高速公路匝道的道路。經核證人丙○○、丁○○2人所
    證述被告甲○○向丙○○為恐嚇之言詞及被告乙○○傷害證
    人丙○○等情節，大致相符，而被告甲○○亦坦承有上遊覽
    車，講話比較大聲，而被告乙○○則自承有用手揮到丙○○
    的臉等情，並有高雄縣立岡山醫院診斷證明書及現場照片附
    卷可憑，足認證人丙○○、丁○○2人所述，堪認為真，可
    為採信，被告2人所辯，為不可採，再證人丙○○亦證述被
    告甲○○所為上開恐嚇之言詞，會感到害怕。是被告甲○○
    恐嚇之犯行、被告乙○○之傷害犯行，均可認定。
三、論罪科刑之理由：核被告甲○○所為，係犯刑法第305條之
    恐嚇危害安全罪、被告乙○○所為係犯刑法第277條第1項傷
    害罪。爰審酌被告2人僅因丙○○違規停車擋住其車輛去路
    之爭執，不知尋求交通警察解決，竟為上開傷害、恐嚇之犯
    行，且被告2人犯後否認犯行等一切情狀，分別判處如主文
    所示之刑，並諭知易科罰金之折算標準。
四、適用法律之依據：刑事訴訟法299條第1項前段、刑法第277
    條第1項、第305條、第41條第1項前段、刑法施行法第1條之
    1 第1項、第2項前段。
本院經檢察官周佩瑩到庭執行職務。
中    華    民    國    99    年    7    月    14    日
                  臺灣臺中地方法院刑事第六庭
                          法  官  黃益茂
以上正本證明與原本無異。
如不服本判決應於收受送達後10日內向本院提出上訴書狀，並應
敘述具體理由；其未敘述上訴理由者，應於上訴期間屆滿後20日
內向本院補提理由書（均須按他造當事人之人數附繕本）「切勿
逕送上級法院」。
                          書記官  蔡秋明
中    華    民    國    99    年    7    月    14    日
附錄本案論罪科刑法條全文：
刑法第277條第1項
中華民國刑法第277條
（普通傷害罪）
傷害人之身體或健康者，處 3 年以下有期徒刑、拘役或 1 千元
以下罰金。
刑法第305條
以加害生命、身體、自由、名譽、財產之事，恐嚇他人致生危害
於安全者，處 2 年以下有期徒刑、拘役或 3 百元以下罰金。

司法院資訊處製作；財團法人民間司法改革基金會備份。
